臺灣新北地方法院刑事判決
111年度金訴字第245號
公  訴  人  臺灣新北地方檢察署檢察官
被      告  陳尚榮


上列被告因違反洗錢防制法等案件，經檢察官提起公訴（111年
度偵字第1994號），因被告於本院準備程序中，就被訴事實為有
罪之陳述，經告知簡式審判程序之旨，並聽取當事人之意見後，
經本院合議庭裁定由受命法官獨任進行簡式審判程序，本院判決
如下：
    主  文
陳尚榮幫助犯洗錢罪，處有期徒刑參月，併科罰金新臺幣貳萬元
，罰金如易服勞役，以新臺幣壹仟元折算壹日。
    事  實
一、陳尚榮依一般社會生活之通常經驗，應能預見提供金融帳戶
    予不相識之人，可能幫助不相識之人以該帳戶隱匿犯罪所得
    財物，致使被害人及警方追查無門，竟仍不違其本意，基於
    幫助詐欺取財及幫助洗錢之不確定犯意，於民國110年4月間
    ，介紹金孟韋（另經臺灣南投地方檢察署檢察官以110年度
    偵字第5699、5870、6436號起訴，由臺灣南投地方法院以11
    1年度埔金簡字第2號審理中）提供帳戶予「宋雲文」（綽號
    「阿文」，未經偵查）等人所屬之詐欺集團（下稱本案詐欺
    集團）使用，以獲取1天新臺幣（下同）3,000元之報酬，再
    由陳尚榮聯繫本案詐欺集團成員至其新北市○○區○○路000號
    住處樓下，由金孟韋將其申辦之中國信託商業銀行00000000
    0000號帳戶（下稱本案帳戶）之存摺、提款卡及密碼交付予
    本案詐欺集團成員使用，並由金孟韋收取10,000元之報酬。
    嗣本案詐欺集團成員即以暱稱「林敏慧」等LINE通訊軟體帳
    號對賈方杰、鍾孟洋佯稱可指導渠等上網投資獲取高額報酬
    等語，致賈方杰、鍾孟洋陷於錯誤，於附表所示時間、地點
    ，匯款附表所示金額至本案帳戶，旋遭本案詐欺集團成員提
    領一空，以此方式隱匿犯罪所得之去向。
二、案經賈方杰、鍾孟洋訴由南投縣政府警察局埔里分局報告臺
    灣新北地方檢察署檢察官偵查起訴。
    理  由
一、被告陳尚榮所犯為死刑、無期徒刑、最輕本刑為3年以上有
    期徒刑以外之罪，於本院準備程序進行中，被告已就被訴事
    實為有罪之陳述，經告知簡式審判程序之旨，並聽取當事人
    之意見後，由本院依刑事訴訟法第273條之1第1項規定，裁
    定進行簡式審判程序。又依刑事訴訟法第273條之2、第159
    條第2項之規定，簡式審判程序不適用傳聞法則有關限制證
    據能力之相關規定，合先敘明。
二、事實認定
　　前述犯罪事實，為被告坦白承認，核與證人即同案被告金孟韋於警詢及偵查中、證人即告訴人賈方杰於警詢中、證人即告訴人鍾孟洋於警詢中（以下均直接稱呼其名）之證詞相符，且有本案帳戶之客戶基本資料及交易明細、賈方杰出具之網路銀行交易明細及LINE通訊軟體對話紀錄、鍾孟洋出具之網路銀行交易明細（偵卷第24至32、44至57、66至70頁）等事證可證，足認被告任意性之自白有相當之證據可佐，與事實相符而可採信。本案事證明確，被告犯行足以認定，應予依法論科。
三、論罪科刑
（一）核被告所為，是犯刑法第30條第1項、第339條第1項之幫
      助詐欺取財罪，及刑法第30條第1項、洗錢防制法第14條
      第1項之幫助洗錢罪。
（二）刑之減輕：
    1.被告介紹金孟韋提供本案帳戶予本案詐欺集團使用，其幫
      助行為危害性較直接行為人為輕，爰依刑法第30條第2項
      規定，依正犯之刑減輕之。
    2.被告就洗錢部分，於審判中自白，爰依洗錢防制法第16條
      第2項規定，減輕其刑，並依法遞減之。
（三）競合：
　　　被告以一行為觸犯前述幫助詐欺取財罪及幫助洗錢罪，屬
      異種想像競合犯，應依刑法第55條前段規定，應從一重論
      以幫助洗錢罪。
（四）爰審酌：
    1.犯罪之動機、目的、手段、違反義務之程度及犯罪所生之
      危險或損害：被告明知當前詐欺集團橫行，政府窮盡心力
      追查、防堵，且大眾傳播媒體更屢屢報導民眾被詐欺之新
      聞，竟介紹金孟韋提供本案帳戶之存摺、提款卡及密碼交
      予本案詐欺集團成員，本案詐欺集團成員因而得以使用本
      案帳戶詐欺被害人並加以隱匿，執法人員難以追查真實身
      份，而助長詐欺犯罪，惟被告供稱並未因此獲得任何報酬
      。
    2.犯罪行為人之生活狀況、品行及智識程度：被告受有國中
      畢業之教育程度，在市場自己開業賣蔬菜水果，月收入70
      ,000元至80,000元，有時候收入不穩定，目前與老婆、小
      孩同住，須扶養3個小孩，為被告供述在卷（本院卷第44
      頁）。被告未有詐欺或洗錢相關之前案紀錄，有臺灣高等
      法院被告前案紀錄表在卷可稽。
    3.犯罪後之態度：被告坦承犯行，雖表示有意與告訴人和解
      ，惟為告訴人所拒絕，尚未彌補告訴人所受損失等一切情
      狀，量處如主文所示之刑，並諭知罰金易服勞役之折算標
      準。
四、不予沒收之說明
    被告供稱其並未因本案而獲得任何犯罪所得，提供本案帳戶
    之報酬10,000元均已轉交予金孟韋（本院卷第35至36頁），
    與金孟韋之證述（偵卷第104頁）相符，無法證明被告有獲
    得犯罪所得，爰不宣告沒收之。
據上論斷，應依刑事訴訟法第273條之1第1項、第299條第1項前
段，洗錢防制法第14條第1項、第16條第2項，刑法第11條、第30
條第1項前段、第2項、第339條第1項、第55條、第42條第3項前
段，刑法施行法第1條之1第1項，判決如主文。
本案經檢察官李淑珺提起公訴，檢察官陳姵伊到庭執行職務。
中　　華　　民　　國　　111 　年　　11　　月　　29　　日
　　　　　　　　　刑事第十六庭  法　官　時瑋辰
上列正本證明與原本無異。
如不服本判決，應於判決送達後20日內敘明上訴理由，向本院提
出上訴狀 (應附繕本) ，上訴於臺灣高等法院。其未敘述上訴理
由者，應於上訴期間屆滿後20日內向本院補提理由書「切勿逕送
上級法院」。
                                書記官  楊喻涵
中　　華　　民　　國　　111 　年　　12　　月　　7 　　日
附錄論罪科刑法條：
洗錢防制法第14條第1項
有第二條各款所列洗錢行為者，處7年以下有期徒刑，併科新臺
幣5百萬元以下罰金。
中華民國刑法第339條第1項
意圖為自己或第三人不法之所有，以詐術使人將本人或第三人之
物交付者，處5年以下有期徒刑、拘役或科或併科50萬元以下罰
金。
附表：
編號 被害人 匯款時間 匯款方式 匯款金額 1 賈方杰 110年4月14日 下午10時28分許 以玉山銀行網路銀行APP轉帳 90,000元 2 鍾孟洋 110年4月14日 下午8時40分許 網路轉帳 25,000元 3 鍾孟洋 110年4月15日 下午9時36分 網路轉帳 30,000元 4 鍾孟洋 110年4月15日 下午9時37分 網路轉帳 30,000元 5 鍾孟洋 110年4月19日 下午12時26分 網路轉帳 20,000元 6 鍾孟洋 110年4月19日 下午8時29分 網路轉帳 24,000元